【裁判字號】    89,交易,953
【裁判日期】    900130
【裁判案由】    公共危險
【裁判全文】
臺灣高雄地方法院刑事判決                        八十九年度交易字第九五三號
    公  訴  人  臺灣高雄地方法院檢察署檢察官
    被      告  甲○○
右列被告因公共危險案件，經檢察官提起公訴（八十九年度偵字第一三二三七號），
本院判決如左：
    主  文
甲○○服用酒類，不能安全駕駛動力交通工具而駕駛，處拘役伍拾日，如易科罰金，
以參佰元折算壹日。
    事  實
一、甲○○於民國（下同）八十九年四月十三日下午十時許與友人在高雄市前鎮區漁
    港碼頭與友人飲酒後，明知已不能安全駕駛動力交通工具，仍於八十九年四月十
    四日凌晨零時十分許，騎乘車牌號碼ＹＲＭ─七四０號輕型機車，沿高雄市○○
    ○路由北往南方向行駛於快車道上，途經該路三十九號前，因受酒精影響而不能
    安全駕駛，與同方向行駛於快車道上由林志洋駕駛ＹＲ—八六０號自用小客車發
    生擦撞後倒地，經林志洋報警處理，甲○○經送往高雄醫學院附設中和紀念醫院
    救治時測得血液中酒精濃度高達二四二．四三MG/DL（換算吐氣酒精濃度約為每
    公升一．二一毫克），而查獲甲○○不能安全駕駛動力交通工具仍為駕駛之事實
    。
二、案經高雄市政府警察局三民第二分局移送臺灣高雄地方法院檢察署檢察官偵查起
    訴。
    理  由
一、訊據被告坦承於右開時、地飲酒後駕車肇事之事實，惟否認因飲酒而不能安全駕
    駛，並辯稱：我雖然有喝一點酒，但係林志洋自後追撞我騎乘之機車，才導致我
    騎的機車向前衝，倒地後我就不醒人事等語。經查：被告於八十九年四月十三日
    下午十時許與友人在高雄市前鎮區漁港碼頭與友人飲酒後，於八十九年四月十四
    日凌晨零時十分許，駕駛車牌號碼ＹＲＭ─七四０號輕型機車，沿高雄市○○○
    路由北往南方向行駛於快車道上，途經該路三十九號前與同方向行駛於快車道上
    由案外人林志洋駕駛ＹＲ—八六０號自用小客車發生車禍，被告經送往高雄醫學
    院附設中和紀念醫院救治時，測得血液中酒精濃度高達二四二．四三MG/DL（換
    算吐氣酒精濃度約為每公升一．二一毫克）之事實，業據被告於警訊及偵查中承
    認明確，且經證人林志洋於警訊中證述綦詳，復有高雄醫學院附設中和紀念醫院
    血中乙醇濃度檢驗依據一紙附於警卷可證。再按刑法第一百八十五條之三規定所
    謂「不能安全駕駛」，係抽象危險犯，其目的在於嚇阻酒後駕車者對於道路交通
    安全所生之危害；且就醫學文獻所知，酒精對人體造成之影響，於呼氣酒精濃度
    達每公升○．二五毫克，即會輕度中毒，造成輕度協調功能降低，呼氣酒精濃度
    達每公升○．五毫克時，屬輕到中度中毒症狀，出現反應較慢、感覺減低、影響
    駕駛之狀況，呼氣酒精濃度達每公升一．○毫克時，屬中度中毒，駕駛人會有步
    態不穩、噁心嘔吐、精神混惑不清晰之狀況產生，此有行政院國軍退除役官兵輔
    導委員會臺北榮民總醫院八十八年八月五日（八八）北總內字第二六八六八號函
    可據，是以被告之犯行至堪認定。又本件被告飲酒後駕車肇事，經測量其血液中
    酒精濃度高達二四二．四三MG/DL（換算吐氣酒精濃度約為每公升一．二一毫克
    ）之情況下仍貿然駕車，顯高於前揭標準值甚多，發生肇事之危險性，自會高出
    一般人，而危害其他用路人之交通安全。被告於飲酒後騎乘機車違規行駛於快車
    道上而肇事，被告顯已因飲酒而不能安全駕駛動力交通工具。本件事證明確，被
    告所犯公共危險之犯行足以認定。
二、核被告所為，係犯刑法第一百八十五條之三之服用酒類致不能安全駕駛動力交通
    工具罪。爰審酌被告明知酒後駕車，將致生危害其他用路人交通安全之虞，仍無
    視於其他用路人之公共安全，於飲酒過量後騎乘機車行駛等一切情狀，量處如主
    文所示之刑，並諭知易科罰金之折算標準。
三、據上論斷，應依刑事訴訟法第二百九十九條第一項前段，刑法第一百八十五條之
    三、第四十一條，罰金罰鍰提高標準條例第二條，判決如主文。
本件經檢察官陳登燦到庭執行職務
中      華      民      國    九十    年      一      月      三十      日
                              台灣高雄地方法院交通法庭
                                      法  官  張  桂  美
右正本證明與原本無異。
如不服本判決，應於判決送達後十日內，向本院提出上訴狀。
                                      書記官  吳  金  霞
中      華      民      國    九十    年      一      月      三十      日


司法院資訊處製作；財團法人民間司法改革基金會備份。
